Config:
  hfst:
    Gen: ../../../src/generator-gt-norm.hfst
    Morph: ../../../src/analyser-gt-norm.hfst
  xerox:
    Gen: ../../../src/generator-gt-norm.xfst
    Morph: ../../../src/analyser-gt-norm.xfst
    App: lookup

Tests:

# todo:
# Proofread the gold standard (below)
# Then: run analyser, then correct. 


  Verb - aukaista: # Verb 'to bring' - full paradigm
     aukaista+V+Inf: aukaista
     aukaista+V+Ind+Prs+Sg1: aukaisen
     aukaista+V+Ind+Prs+Sg2: aukaiset
     aukaista+V+Ind+Prs+Sg3: aukaissee
     aukaista+V+Ind+Prs+Pl1: aukaisemma
     aukaista+V+Ind+Prs+Pl2: aukaisetta
     aukaista+V+Ind+Prs+Pl3: aukaisthaan
     aukaista+V+Ind+Prt+Sg1: aukaisin
     aukaista+V+Ind+Prt+Sg2: aukaisit
     aukaista+V+Ind+Prt+Sg3: aukaisi
     aukaista+V+Ind+Prt+Pl1: aukaisimma
     aukaista+V+Ind+Prt+Pl2: aukaisitta
     aukaista+V+Ind+Prt+Pl3: aukaisthiin
     aukaista+V+PrfPrc+Sg+Nom: aukaissu
